【裁判字號】    96,簡上,214
【裁判日期】    970916
【裁判案由】    違反著作權法
【裁判全文】
臺灣屏東地方法院刑事判決             96年度簡上字第214號
上  訴  人  乙○○
即  被  告
上列上訴人因違反著作權法案件，不服本院96年度簡字第1201號
96年8 月13日刑事簡易判決（檢察官聲請簡易判決處刑案號：96
年度偵字第3730號），提起上訴，本院改依通常程序審理，判決
如下︰
    主      文
原判決撤銷。
本件公訴不受理。
    事實及理由
一、被告即上訴人之事實，如本院刑事簡易判決書事實欄所載（
    如附件）。上訴人即被告則以其係認知扣案光碟係正版而於
    網路上購買而後販賣，無何違反著作權法犯意云云提起上訴
    。
二、按告訴或請求乃論之罪，未經告訴、請求或其告訴、請求經
    撤回或已逾告訴期間者，應為不受理之判決，刑事訴訟法第
    303 條第3 款定有明文。
三、按原審以被告前述所為，係犯著作權法第91條之1 第3 項明
    知係侵害著作財產權之光碟重製物，意圖散布而持有罪，固
    非無據（簡易處刑聲請書認被告併涉有同條第2 項之罪，然
    經原審更正）。惟查被告即上訴人意圖散布而持有之重製物
    雖為光碟，而依著作權法第100 條規定為非告訴乃論之罪；
    然同法第91條之1 第3 項後段規定，違反第87條第4 款規定
    輸入之光碟，不在此限；而同法第87條第4 款則係規定：未
    經著作財產權人同意而輸入著作原件或其重製物者。是如核
    屬前述光碟者，即應回歸同法第91條之1 第1 、2 項處斷，
    且為告訴乃論之罪。經查本案韓劇「愛在哈佛」光碟片，外
    盒、內裝所印製之文字圖像均甚為清晰精美，其上簡介文字
    均為中國大陸簡體字，製造商為中國珠海特區音像出版社，
    光碟片上並印有「影視隨機贈送，非賣品」等字樣，故此扣
    案光碟顯非本國所製造，且非在外正常販售之光碟片，而係
    隨機附贈之贈品等節，有扣案光碟在案可稽，亦經告訴代理
    人甲○○於本院審理中到庭證述在卷，是本件重製物雖係光
    碟，然顯屬著作權法第87條第4 款規定所述未經著作財產權
    人同意而輸入之重製物，亦屬無疑，是被告所涉，依前述著
    作權法第91條之1 第3 項後段規定，亦為告訴乃論之罪。
四、經查原審論罪科刑雖非無見，然本件被告即上訴人所涉者係
    告訴乃論之罪，已如前述，且業於偵查中與告訴人達成和解
    賠償損害，有和解書及撤回告訴狀附偵卷可明，依前述刑事
    訴訟法規定可知，原審即應為不受理之判決。是上訴意旨雖
    未指摘及此，然原判決既有未妥，合不經言詞辯論，撤銷原
    判決，並改為不受理之諭知。
依刑事訴訟法455 條之1 第3 項、第307 條、第303 條第3 款，
判決如主文。
中    華    民    國    97    年    9     月    16    日
                  刑事第一庭    審判長法  官  潘正屏
                                      法  官  趙家光
                                      法  官  曾吉雄
以上正本證明與原本無異。
本件不得上訴。
中    華    民    國    97    年    9     月    16    日
                                      書記官  唐明煌


司法院資訊處製作；財團法人民間司法改革基金會備份。
